【裁判字號】    95,聲判,20
【裁判日期】    951229
【裁判案由】    聲請交付審判
【裁判全文】
臺灣桃園地方法院刑事裁定              95年度聲判字第20號
聲  請  人  丙○○
代  理  人  簡長輝律師
被      告  乙○○
上列聲請人因告訴被告過失致死案件，不服臺灣高等法院檢察署
檢察長駁回再議之處分（95年度上聲議字第1705號），聲請交付
審判，本院裁定如下：
    主  文
聲請駁回。
    理  由
一、按告訴人不服上級法院檢察署檢察長或檢察總長認再議為無
    理由而駁回之處分者，得於接受處分書後10日內委任律師提
    出理由狀，向該管第一審法院聲請交付審判。法院認為交付
    審判之聲請不合法或無理由者，應駁回之。刑事訴訟法第25
    8 條之1 第1 項、第258 條之3 第2 項前段，分別定有明文
    。
二、本件聲請人丙○○（死者林文龍之配偶）以被告乙○○涉犯
    過失致死罪，向臺灣桃園地方法院檢察署檢察官提出告訴，
    經該署檢察官以95年度偵字第248 號為不起訴處分後，聲請
    人不服而聲請再議，復經臺灣高等法院檢察署檢察長以95年
    度上聲議字第1705號處分書認再議之聲請為無理由，予以駁
    回等情，業經本院調取臺灣桃園地方法院檢察署95年度偵字
    第248 號、臺灣高等法院檢察署95年度上聲議字第1705號全
    卷核閱屬實。茲聲請人以下列理由聲請交付審判：
（一）原不起訴處分書認定被告於車禍發生時，「將自小客車偏
      右行駛」，與被告辯稱斯時係處於停車之靜止狀態不同，
      究竟何者為真？有無矛盾？
（二）依經驗法則判斷，本件車禍發生前，被告所駕車輛之速度
      應非緩慢，且未減速慢行。原不起訴處分書疏未論及被告
      斯時行車速度甚快，尚有不當。
（三）被告疏未注意車前狀況及會車距離，以採取必要之安全措
      施，亦未禮讓左轉彎車先行，違反諸多交通安全規則，被
      告就車禍之發生，確有過失。
（四）聲請人請求檢察官將本件車禍送請覆議委員會覆鑑，檢察
      官竟未予理會，逕依有瑕疵之鑑定結果為認定，於法有違
      ，且有擅斷之處。
（五）檢察官未將警員繪製之現場草圖、書面紀錄等全部資料併
      送鑑定，鑑定人所憑資料不足，鑑定結果自有失公正及正
      確，難令人折服。
（六）道路交通安全規則第92條第1 項規定：「汽車除有左列情
      事之一者外，不得按鳴喇叭：……遇有緊急或危險情況時
      。」，被告當時未按鳴喇叭，顯有過失。
三、經查：
（一）本案承辦檢察官已就本件車禍發生原因，詳予釐清，並依
      相關證據，認定該車禍係第3 人楊宗平（業經本院以95年
      度交易字77號判決判處有期徒刑7 月確定，現在監執行中
      ）騎乘機車行經肇事路段未靠右行駛所致，有臺灣桃園地
      方法院檢察署檢察官95年度偵字第248 號不起訴處分書1
      份在卷可稽。經檢察官將全部卷證資料併送臺灣省桃園縣
      區車輛行車事故鑑定委員會鑑定結果，亦同上認定，有該
      會民國94年11月10日桃縣行字第0945202994號函附鑑定意
      見書1 份附卷可佐。核原不起訴處分書所載內容，已就相
      關證據調查詳盡，所載理由亦未見有何違背經驗法則、論
      理法則之處。聲請人本件聲請，顯無理由。
（二）聲請人以上揭理由(一)至(四)，聲請交付審判。惟各該指摘，
      與告訴人對原不起訴處分書聲請再議之理由完全相同。而
      此經臺灣高等法院檢察署審酌後，認：被告於車禍發生時
      ，係將自小客車偏右行駛，並即煞停，被告所辯未違事實
      ，而其短距離內未能立即停止，無過失可言；雙方車損並
      不嚴重，無證據證明被告所駕車輛之速度並非緩慢；被告
      在極短之反應距離內，已盡力向右避讓，且轉彎之前，雙
      方難以互見，難認被告有何過失；覆議鑑定係就初鑑定有
      疑義之情形提供再次鑑定之機能，初次鑑定對責任之釐清
      已甚明確，自無須送請覆議鑑定。各點論駁均有依據且合
      於事理。聲請人執陳詞聲請交付審判，自無理由。
（三）另聲請人理由(五)所為指摘，亦屬無據。蓋依臺灣桃園地方
      法院檢察署檢察官94年10月18日甲○惟律94相1147字第26
      823 號送請臺灣省桃園縣區車輛行車事故鑑定委員會鑑定
      之函文所載，斯時檢送鑑定之資料，已包含該署94年度相
      字第1147號相驗卷、光碟2 片、錄音帶1 捲等全部可供參
      酌之卷證，並無漏將資料送請鑑定之情形。而理由(六)所載
      道路交通安全規則第92條：「汽車除有左列情事之一者外
      ，不得按鳴喇叭……」之規定，旨在禁止汽車駕駛人隨意
      亂鳴喇叭，並非規範汽車駕駛人有按鳴喇叭之義務，被告
      縱於車禍發生時未按喇叭，仍不得以此推斷其有保證人地
      位，而認定有不作為過失。此部分主張亦無理由。
四、據上，本件交付審判之聲請為無理由，應予駁回。依刑事訴
    訟法第258 條之3 第2 項前段，裁定如主文。
中    華    民    國    95    年    12    月    29    日
                  刑事第十庭審判長法  官  江德民
                                  法  官  林家賢
                                  法  官  許炎灶
以上正本證明與原本無異。
不得抗告。
                                  書記官  劉璟佳
中    華    民    國    95    年    12    月    29    日


司法院資訊處製作；財團法人民間司法改革基金會備份。
